【裁判字號】    97,訴,222
【裁判日期】    970310
【裁判案由】    偽造文書等
【裁判全文】
臺灣臺南地方法院刑事判決               97年度訴字第222號
公  訴  人  臺灣臺南地方法院檢察署檢察官
被      告  戊○○
                    （現另案在臺灣臺南分監執行中）
上列被告因偽造文書等案件，經檢察官提起公訴（97年度偵字第
1735號），被告就犯罪事實為有罪之陳述，本院合議庭裁定由受
命法官獨任進行簡式審判程序，判決如下：
    主  文
戊○○犯竊盜罪，累犯，處有期徒刑壹年，並應於刑之執行前，
令入勞動場所強制工作參年；又犯行使偽造私文書罪，累犯，處
有期徒刑捌月，簽帳單上偽造之「丁○○」、「盧德林」之署押
各壹枚均沒收。應執行有期徒刑壹年肆月，並應於刑之執行前，
令入勞動場所強制工作參年，簽帳單上偽造之「丁○○」、「盧
德林」之署押各壹枚均沒收。
    事  實
一、戊○○有多次竊盜前科（見理由欄三所載），其曾於民國95
    年間因竊盜案件，經臺灣臺中地方法院於96年2月2日以95年
    度易字第2418號判決分別判處有期徒刑4月、5月，並定其應
    執行刑為有期徒刑8月，於同年月26日確定，嗣經同法院以
    96年度聲減字第465號裁定減刑為有期徒刑2月、2月又15日
    ，應執行有期徒刑4月確定，甫於96年7月16日減刑執行完畢
    出監。詎戊○○猶不知悔改，於96年9月9日14時12分許，行
    經臺北市○○街○段32巷2號前時，因見盧忠義所有，平日由
    丁○○使用之車牌號碼GH-5018號自小客車未熄火停放於路
    旁無人看管，竟意圖為自己不法之所有，徒手開啟車門進入
    駕駛座後，逕將該自用小客車駛離，而竊取該自用小客車得
    手〔並於翌日將丁○○所有置於自用小客車內之SAMSUNG牌
    行動電話1支，持往臺中市○區○○路與復興路口之跳蚤市
    場內，以新臺幣（下同）1800元之代價，售予不知情之邱弘
    宜（此部分係竊盜罪不罰之後行為）〕。戊○○復另基於意
    圖為自己不法之所有及偽造私文書、行使偽造私文書之犯意
    ，於同年月14日20分許，持丁○○所有置於前開自用小客車
    內之聯邦商業銀行股份有限公司（下稱聯邦銀行）信用卡（
    卡號：0000000000 000000號）及永豐商業銀行股份有限公
    司（下稱永豐銀行）信用卡（卡號：000000 0000000000號
    ）各1張，前往臺北市士林區○○○路○段185號之「聯豐通
    信有限公司」內，表示欲購買行動電話2支（金額分別為1萬
    2000元及8400元），並於結帳時分別交付上開2張信用卡予
    該店員以供刷卡支付價金，嗣店員持卡在店內之刷卡機上刷
    卡辨識並列印簽帳單2紙交予戊○○後，戊○○再分別於簽
    帳單上偽簽「丁○○」、「盧德林」（丁○○原名盧德林）
    之署押後，再分別持交店員收執核對而行使之，致「聯豐通
    信有限公司」店員周萍因此陷於錯誤而允予簽帳消費，並足
    以生損害於真正名義人丁○○、發卡銀行及交易之特約商店
    確認持卡人身分之正確性。嗣經警調閱丁○○失竊行動電話
    之通聯紀錄後，始循線查悉上情。
二、案經臺中縣警察局霧峰分局報告臺灣士林地方法院檢察署呈
    請臺灣高等法院檢察署檢察長移轉臺灣臺南地方法院檢察署
    檢察官偵查起訴。
    理  由
一、本件係經被告戊○○於準備程序當庭表示認罪，而經本院合
    議庭裁定由受命法官獨任以簡式審判程序審理，則依據刑事
    訴訟法第273條之2、同法第159條第2項之規定，不適用傳聞
    法則有關限制證據能力之相關規定，合先敘明。
二、上揭犯罪事實，業據被告於偵、審中坦承不諱，核與證人即
    被害人丁○○於警詢及偵查中，證人邱弘宜、周萍、甲○○
    及乙○○於警詢時之指述情節相符，並有車籍查詢基本資料
    、車輛協尋電腦輸入單、車輛尋獲電腦輸入單、讓渡書、聯
    邦銀行、永豐銀行信用卡盜刷明細資料、冒刷簽單各1紙及
    監視錄影翻拍照片4張在卷可稽。事證明確，被告犯行洵堪
    認定。
三、核被告所為，係犯刑法第320條第1項竊盜罪、同法第216條
    、第210條之行使偽造私文書罪及同法第339條第1項之詐欺
    取財罪。被告2次偽造署名之行為，時間緊接、地點相同，
    侵害同一法益，且係出於同一概括之犯意，各行為之獨立性
    薄弱，依一般社會健全觀念，難以強行分開，在刑法評價上
    ，應視為數個舉動之接續施行，合為包括之一行為予以評價
    ，為接續犯（最高法院86年台上字第3295號判例參照）。被
    告偽造署押之行為，係偽造私文書之階段行為，而被告偽造
    私文書後復持以行使，其偽造私文書之低度行為，為行使之
    高度行為所吸收，均不另論罪。又被告於簽帳單上偽簽他人
    署押向店員消費購物，係以一行為觸犯行使偽造私文書及詐
    欺取財2罪，為想像競合犯，應依刑法第55條規定從一重之
    行使偽造私文書罪處斷。再被告所犯上開竊盜罪與行使偽造
    私文書2罪間，犯意各別，行為分殊，應予分論併罰。被告
    前曾受如犯罪事實欄所載之有期徒刑執行完畢之事實，有刑
    案資料查註紀錄表及臺灣高等法院被告前案紀錄表附卷可稽
    ，其於執行完畢後，5年以內故意再犯本件有期徒刑以上之
    罪，為累犯，應依依刑法第47條第1項規定加重其刑。審酌
    被告多次犯竊盜罪經法院判刑執行，仍不知悔改，其素行不
    佳、生活狀況、犯罪之動機、目的、手段、所生之危害及其
    事後坦承犯行等一切情狀，爰分別量處如主文所示之刑，並
    定其應執行刑為有期徒刑1年4月。被告於簽帳單上偽簽之「
    丁○○」、「盧德林」署押各1枚，依刑法第219條規定，並
    宣告沒收之。又按18歲以上之竊盜犯、贓物犯，有犯罪之習
    慣者，得於刑之執行前，令入勞動場所強制工作，竊盜犯贓
    物犯保安處分條例第3條第1項定有明文。而保安處分係針對
    受處分人將來之危險性所為之處置，以達教化、治療之目的
    ，為刑罰之補充制度。我國現行刑法採刑罰與保安處分雙軌
    制，係在維持行為責任之刑罰原則下，為協助行為人再社會
    化之功能，以及改善行為人潛在之危險性格，期能達成根治
    犯罪原因、預防犯罪之特別目的。是保安處分中之強制工作
    ，旨在對嚴重職業性犯罪及欠缺正確工作觀念或無正常工作
    因而犯罪者，強制其從事勞動，學習一技之長及正確之謀生
    觀念，使其日後重返社會，能適應社會生活。竊盜犯贓物犯
    保安處分條例第3條第1項規定，即係本於保安處分應受比例
    原則之規範，使保安處分之宣告，與行為人所為行為之嚴重
    性、行為人所表現之危險性及對於行為人未來行為之期待性
    相當之意旨而制定，而由法院視行為人之危險性格，決定應
    否令入勞動處所強制工作，以達預防之目的（最高法院91年
    度台上字第4625號判決意旨參照）。查被告除有事實欄所載
    之竊盜前科外，其前曾因竊盜案件，經臺灣臺北地方法院於
    83年11月26日以83年度易字第4050號刑事判決判處有期徒刑
    8月確定；又因竊盜案件，經臺灣臺北地方法院於84年12月
    20日以84年度易字第7008號刑事判決判處有期徒刑1年2月，
    刑前強制工作3年確定（以上案件當時被告於改名戊○○前
    ，名為賴昇局）；又因竊盜案件，經臺灣臺北地方法院於91
    年3月28日以90年易字第1126號刑事判決判處有期徒刑10月
    確定；又因竊盜案件，經臺灣桃園地方法院於92年8月29日
    以92年度易字第975號刑事判決判處有期徒刑7月確定；又因
    竊盜案件，經臺灣桃園地方法院於95年4月19日以95年度桃
    簡字第335號刑事判決判處有期徒刑5月確定；又因竊盜案件
    ，經臺灣高雄地方法院於96年7月20日以96年度簡字第972號
    刑事判決判處拘役50日確定；又因竊盜案件，經臺灣臺中地
    方法院於96年4月26日以96年度易字第1641號刑事判決判處
    有期徒刑10月，經臺灣高等法院臺中分院駁回被告之上訴確
    定；又因竊盜案件，經臺灣高等法院臺中分院於96年8月30
    日以96年度上易字第1145號刑事判決判處有期徒刑7月確定
    ；又因竊盜案件，經臺灣臺中地方法院於96年6 月29日以96
    年度易字第3044號刑事判決判處有期徒刑10月確定；又因竊
    盜案件，經臺灣臺中地方法院於96年8月28日以96年度中簡
    字第2627號刑事判決判處有期徒刑4月確定；又因竊盜案件
    ，經本院（璧股承辦）於96年12月18日以96年度中簡字第26
    27號刑事判決判處有期徒刑4月確定，有臺灣高等法院被告
    前案紀錄表附卷可稽。依上揭被告前科紀錄，被告自83年間
    起迄至96年止，先後多次因竊盜罪，經法院判處罪刑確定，
    其中多數已執行完畢，並曾於刑前強制工作，惟被告前經監
    獄執行後及法院判處罪行後仍未悛悔，一再犯案，顯見被告
    確有犯罪之習慣，僅藉刑之執行施予刑罰制裁，殊難收矯正
    竊盜惡習之效，為使被告習得將來適應社會生活所需之技能
    ，爰依竊盜犯贓物犯保安處分條例第3條第1項、第5條第1項
    前段之規定，諭知於刑之執行前，令入勞動場所強制工作3
    年，以資矯治。
據上論斷，應依刑事訴訟法第273條之1第1項、第299條第1項前
段，刑法第210條、第216條、第219條、第320條第1項、第339條
第1項、第55條、第51條第5款、第47條第1項，竊盜犯贓物犯保
安處分條例第3條第1項、第5條第1項，判決如主文。
本案經檢察官丙○○到庭執行職務
中    華    民    國    97    年    3    月    10     日
                  刑事第九庭    法  官  林勝利
以上正本證明與原本無異。
如不服本判決應於收受本判後10日內向本院提出上訴書狀，並應
敘述具體理由。如未敘述上訴理由者，應於上訴期間屆滿後20日
內向本院補提理由書狀（均須按他造當事人之人數附繕本）「切
勿逕送上級法院」。
                                書記官  陳世勳
中    華    民    國    97    年    3    月    10     日
附錄本案論罪科刑法條全文：
中華民國刑法第210條
偽造、變造私文書，足以生損害於公眾或他人者，處 5 年以下有
期徒刑。
中華民國刑法第216條
行使第210條至第215條之文書者，依偽造、變造文書或登載不實
事項或使登載不實事項之規定處斷。
中華民國刑法第219條
偽造之印章、印文或署押，不問屬於犯人與否，沒收之。
中華民國刑法第320條
意圖為自己或第三人不法之所有，而竊取他人之動產者，為竊盜
罪，處5年以下有期徒刑、拘役或5百元以下罰金。
意圖為自己或第三人不法之利益，而竊佔他人之不動產者，依前
項之規定處斷。
前二項之未遂犯罰之。
中華民國刑法第339條
意圖為自己或第三人不法之所有，以詐術使人將本人或第三人之
物交付者，處5年以下有期徒刑、拘役或科或併科1千元以下罰金
。
以前項方法得財產上不法之利益或使第三人得之者，亦同。
前二項之未遂犯罰之。


司法院資訊處製作；財團法人民間司法改革基金會備份。
